ACORDAO-COMPLETO-2358106

ACÓRDÃO 5945/2019 ATA 25/2019 - PRIMEIRA CÂMARA

VISTOS, relatados e discutidos estes autos de recurso de reconsideração interposto por Front Propaganda Ltda. contra o Acórdão 2456/2019-TCU-Primeira Câmara;
ACORDAM os Ministros do Tribunal de Contas da União, reunidos em sessão da Primeira Câmara, ante as razões expostas pelo relator e com fulcro nos arts. 32, inciso I, e 33, da Lei 8.443/1992 c/c o art. 285 do Regimento Interno do TCU, em:
9.1. declarar a nulidade da citação e da audiência endereçadas a Alenon de Loyola Fleury Junior, por meio dos Ofícios 1005/2017 e 1007/2017, da Secex Defesa, de 17/11/2017, e dos atos processuais subsequentes a ele relacionados;
9.2. tornar insubsistente o Acórdão 2456/2019-TCU-Primeira Câmara;
9.3. considerar prejudicado, por perda de objeto, o recurso interposto por Front Propaganda Ltda.;
9.4. Restituir os autos ao relator a quo;
9.5. Dar ciência desta deliberação ao Ministério da Justiça e Segurança Pública e à Procuradoria da República no Distrito Federal.

Recurso de reconsideração em tomada de contas especial.

Primeira Câmara

Secretaria Executiva do Ministério da Justiça e Segurança Pública.

3. Interessados/Responsáveis/Recorrentes:
3.1. Responsáveis: Adeyde Maria Viana (XXX.268.183-XX); Alenon de Loyola Fleury Junior (XXX.274.811-XX); Front Propaganda Ltda. (01.988.742/0001-30); Maria do Socorro Fernandes Tabosa Mota (XXX.848.103-XX); Paula Bertagni Togni (XXX.930.831-XX)
3.2. Recorrente: Front Propaganda Ltda. (01.988.742/0001-30).

13.1. Ministros presentes: Benjamin Zymler (na Presidência), Walton Alencar Rodrigues (Relator), Bruno Dantas e Vital do Rêgo.
13.2. Ministro-Substituto presente: Augusto Sherman Cavalcanti.

ACORDAO-COMPLETO-2520299

Acórdão 7873/2022 - Primeira Câmara

ACORDAO-COMPLETO-2422927

Acórdão 10172/2020 - Primeira Câmara

WALTON ALENCAR RODRIGUES

Ministro Vital do Rêgo.

Trata-se de recurso de reconsideração interposto em 26/4/2019 por Front Propaganda Ltda. contra o Acórdão 2456/2019-TCU-Primeira Câmara (peça 156) , proferido no âmbito de tomada de contas especial instaurada em razão de pagamentos irregulares efetuados pela Secretaria-Executiva do Ministério da Justiça e Segurança Pública (MJSP) para a realização da "2ª Conferência Nacional dos Direitos da Pessoa Idosa", ocorrida de 17 a 20/3/2009.
A recorrente, solidariamente a Alenon de Loyola Fleury Júnior e a Paula Bertagni Togni, teve contas julgadas irregulares, foi condenada em débito pela quantia de R$ 760.891,63, referente a 18/5/2009, bem como multada em R$ 40.000,00, com fulcro nos arts. 16, inciso III, alíneas 'b' e 'c', e 57 da Lei 8.443/1992.
Em análise preliminar, a Secretaria de Recursos manifestou-se pelo não conhecimento do recurso, por intempestivo, e ante a ausência de fatos novos capazes de alterar o julgado, haja vista o que estabelece o art. 33 da Lei 8.443/1992 e a jurisprudência desta Casa (peças 158-160) . 
O MPTCU, representado pelo Subprocurador-Geral Lucas Rocha Furtado, anuiu ao encaminhamento da unidade técnica (peça 172) .
Foram juntados aos autos, posteriormente, requerimentos da parte de Alenon de Loyola Fleury Júnior, que ora se analisa (peças 182-185) .

8.1. Anna Tereza Castro Silva Ribeiro (48149/OAB-DF) e outros, representando Alenon de Loyola Fleury Junior.  
8.2. Lauro Augusto Vieira Santos Pinheiro (38125/OAB-DF) e outros, representando Front Propaganda Ltda.  
8.3. Elísio de Azevedo Freitas (18.596/OAB-DF) e outros, representando Maria do Socorro Fernandes Tabosa Mota.

Subprocurador-Geral Lucas Rocha Furtado.

TOMADA DE CONTAS ESPECIAL. 2ª CONFERÊNCIA NACIONAL DOS DIREITOS DA PESSOA IDOSA. ADESÃO A ATA DE REGISTRO DE PREÇOS SEM CONTRATO. PAGAMENTO DE ITENS EM DUPLICIDADE. CITAÇÃO. REVELIA. CONTAS REGULARES DE DUAS GESTORAS E IRREGULARES DOS DEMAIS RESPONSÁVEIS. DÉBITO. MULTA. RECURSO DE RECONSIDERAÇÃO DA EMPRESA CONTRATADA. INTEMPESTIVIDADE E AUSÊNCIA DE FATOS NOVOS. NÃO CONHECIMENTO. NULIDADE DAS NOTIFICAÇÕES DE UM DOS RESPONSÁVEIS E DOS ATOS PROCESSUAIS SUBSEQUENTES. RESTITUIÇÃO DOS AUTOS AO RELATOR A QUO.

TOMADA DE CONTAS ESPECIAL (TCE)

Secretaria de Recursos (SERUR); Secretaria de Controle Externo da Defesa Nacional e da Segurança Pública (SecexDefes).

Trata-se de requerimentos formulados por Renata Rodrigues Pereira, curadora definitiva de Alenon de Loyola Fleury Júnior por força de decisão proferida pela 5ª Vara de Família de Brasília em 11/6/2019 (peça 182, p. 254) , para: (i) prorrogação do prazo para interposição de recurso de reconsideração (peça 184) ; (ii) nulidade da citação realizada em 24/11/2017 (peça 185) . 
Fundamenta tais pedidos na demonstração de que o responsável estava, à época da citação, residindo na cidade de Braga, em Portugal, para onde se mudou com a esposa, atual curadora, um filho e dois enteados em 18/9/2017, como comprova a documentação acostada à peça 182, p. 22-32 e 73-89.
Ocorre que Alenon de Loyola Fleury Júnior sofreu traumatismo crânio encefálico decorrente de acidente automobilístico em 14/2/2018, que o deixou em estado de coma vigil desde então. Após quase seis meses de cuidados continuados em instituições de Portugal, foi removido para o Brasil em 8/8/2018 e internado na Unidade de Terapia Intensiva do Hospital Anchieta. Encontra-se, atualmente, na sua residência, amparado por sistema home care, sem evolução no quadro neurológico.
O aspecto preliminar a ser considerado, por ora, é a nulidade da citação e da audiência realizadas nestes autos.
Está devidamente demonstrado que, à época da citação e da audiência, recebidas em 24/11/2017 por pessoa não reconhecida (peça 73) , o responsável já estava em Portugal, aonde fixou residência. O imóvel correspondente ao endereço em que notificado o requerente, de sua propriedade, está locado a terceiros desde novembro de 2017, tendo sido juntada aos autos declaração da locatária de que não recebeu qualquer documento, referente a processos administrativos ou judiciais, em nome de Alenon de Loyola Fleury Júnior (peça 182, p. 16-17) .
Presentes, assim, os pressupostos para declarar a nulidade da audiência e da citação promovida por meio dos Ofícios 1005/2017 e 1007/2017 (peças 65 e 67) , da Secex Defesa, de 17/11/2017, endereçados a Alenon de Loyola Fleury Júnior, dos atos processuais subsequentes a ele relacionados, com consequente insubsistência do Acórdão 2456/2019-TCU-Primeira Câmara.
Nesses termos, houve perda de objeto do recurso de reconsideração interposto por Front Propaganda Ltda.
É devido, ainda, restituir os autos ao descortino do E. Ministro Vital do Rego, relator a quo, para saneamento dos autos.
Ante o exposto, voto no sentido de que o Tribunal adote a deliberação que ora submeto à apreciação deste Colegiado.
TCU, Sala das Sessões Ministro Luciano Brandão Alves de Souza, em 23 de julho de 2019.
WALTON ALENCAR RODRIGUES 
Relator